臺灣士林地方法院民事簡易判決
110年度湖簡字第1365號
原      告  聯邦商業銀行股份有限公司

法定代理人  林鴻聯  
訴訟代理人  丁駿華  
            蔡宛芸  
被      告  劉家宥即黃淑娟之繼承人


            劉宇靜即黃淑娟之繼承人

            劉宇庭即黃淑娟之繼承人

兼  上三人
訴訟代理人  劉享昌即黃淑娟之繼承人

上列當事人間請求返還信用卡消費款事件，經本院於民國110年1
2月7日言詞辯論終結，判決如下：
    主  文
被告應於繼承被繼承人黃淑娟之賸餘遺產範圍內連帶給付原告新
臺幣100,283元，及其中新臺幣98,093元，自民國110年2月26日
起至清償日止，按週年利率15%計算之利息。
訴訟費用新臺幣1,110元，由被告於繼承被繼承人黃淑娟之賸餘
遺產範圍內連帶負擔。
本判決得假執行。　　
    事實及理由
一、按簡易訴訟訴狀送達後，原告不得將原訴變更或追加他訴，
    但擴張或減縮應受判決事項之聲明者，不在此限，民事訴訟
    法第436條第2項、第255條第1項但書第3款分別定有明文。
    查本件原告起訴時原聲明：被告應於繼承被繼承人黃淑娟之
    遺產範圍內連帶給付原告新臺幣（下同）100,283元，及其
    中98,093元自民國110年2月26日起至清償日止，按週年利率
    15%計算之利息。嗣於審理中變更其聲明為：如主文第1項所
    示。經核原告係減縮應受判決事項之聲明，於法並無不合，
    應予准許。
二、原告主張：黃淑娟於108年4月2日向原告申請及領用信用卡
    ，嗣其持卡簽帳消費，截至110年2月25日止，尚欠100,283
    元（含消費本金98,093元、利息2,190元），而黃淑娟於109
    年9月27日死亡，被告為其繼承人，應承受上開債務，爰依
    信用卡使用契約及繼承之法律關係提起本件訴訟等語。並聲
    明：如主文第1項所示。
三、按當事人於簡易訴訟程序言詞辯論時為訴訟標的之認諾者，
    應本於其認諾為該當事人敗訴之判決，此觀諸民事訴訟法第
    384條、第436條第2項規定自明。經查，被告於本院言詞辯
    論期日，到場陳明同意原告之請求（見本院卷第31頁、第47
    頁），係對本件訴訟標的為認諾，依前揭規定，本院自應依
    原告聲明為被告敗訴之判決。
四、因此，原告依信用卡使用契約及繼承法律關係，請求被告於
    繼承黃淑娟之賸餘遺產範圍內，連帶給付原告100,283元，
    及其中98,093元，自110年2月26日起至清償日止，按週年利
    率15%計算之利息，為有理由，應予准許。又本件係適用簡
    易訴訟程序所為被告敗訴之判決，應依職權宣告假執行。
五、訴訟費用負擔之依據：民事訴訟法第85條第2項。並確定訴
    訟費用額為1,110元（即第一審裁判費），應由被告於繼承
    被繼承人黃淑娟之賸餘遺產範圍內連帶負擔。
中　　華　　民　　國　　110 　年　　12　　月　　20　　日
                  內湖簡易庭  法  官  林銘宏
本件為正本係照原本作成。
如不服本判決，應於判決送達後20日內，向本院提出上訴狀並應
記載上訴理由，如於本判決宣示後送達前提起上訴者，應於判決
送達後20日內補提上訴理由書(須附繕本)。
中　　華　　民　　國　　110 　年　　12　　月　　20　　日
                              書記官  許秋莉